# 求助陈版主：关于营业外支出是否可以税前扣除

提问人：lcx2456 时间：2020-09-23 08:05:07
固定资产报废损失以及长期挂账收不回的预付账款转营业外支出，是否可以税前扣除，还是需要取得税务机关的相关申请批复才能税前扣除？

回答人：chenyiwei
这种问题属于资产损失的税前扣除问题，可参考以下主要税务文件：
《关于企业资产损失税前扣除政策的通知》（财税[2009]57号）
《企业资产损失所得税税前扣除管理办法》（国家税务总局公告[2011]25号）
《国家税务总局关于企业因国务院决定事项形成的资产损失税前扣除问题的公告》（国家税务总局公告[2014]18号）
《关于企业所得税资产损失资料留存备查有关事项的公告》（国家税务总局公告[2018]15号）
另外，由于资产的账面价值和计税基础之间存在差异，因此可税前扣除的金额还会不同于你此处所说的营业外支出。